【裁判字號】    90,易,1715
【裁判日期】    900613
【裁判案由】    毒品危害防制條例
【裁判全文】
臺灣板橋地方法院刑事判決                          九十年度易字第一七一五號
    公  訴  人  臺灣板橋地方法院檢察署檢察官
    被      告  乙○○
右列被告因違反毒品危害防制條例案件，經檢察官提起公訴 (九十年度偵字第六八八
七號)，本院判決如左：
    主  文
乙○○無罪。
    理  由
一、公訴意旨如附件所示。
二、按犯罪事實應依證據認定之，無證據不得推定其犯罪事實；不能證明被告犯罪者
    ，應諭知無罪之判決，刑事訴訟法第一百五十四條、第三百零一條第一項分別定
    有明文。又認定不利被告之事實，須依積極證據，苟積極證據不足為不利於被告
    事實之認定時，即應為有利於被告之認定，更不必為何有利之證據，最高法院三
    十年上字第八一六號判決意旨亦可參照。
三、本件公訴人所以認被告乙○○涉有持有第二級毒品安非他命罪嫌，無非係以上開
    扣案之安非他命殘渣玻璃瓶係自被告上開住處，所居住之臥室內之化妝台上扣得
    ，因認顯係被告持有之物，而送鑑結果上開玻璃瓶內確有甲基安非他命殘留，並
    有法務部調查局鑑定通知書一紙為據。訊據被告則堅決否認有何持有上開殘留安
    非他命玻璃瓶之犯行，辯稱：上開安非他命殘渣玻璃瓶，係與其同居之男友甲○
    ○自上址二樓房客郭淑珠房間內取回後放置在其化妝台上，伊並未持有等語，經
    查上開安非他命殘渣玻璃瓶，確係當時與被告同居共同生活之男友甲○○所取回
    持有之物之事實，已據證人甲○○到庭所自承，並供稱當時被告並不知情等情，
    且依警之搜索扣押證明筆錄所載，查獲當時地點亦確係被告及證人甲○○二人共
    同生活並在場簽名，並據證人甲○○於警訊時即自始自白係其所取回持有之物（
    見卷附八十八年度偵字第二○五○二號偵查卷第六頁）。足認上開安非他命殘渣
    瓶應係在該處共同生活之證人甲○○所持有甚明，雖證人甲○○所稱係自二樓房
    客郭淑珠房內所取回之物云云，已據證人郭淑珠於偵查中所否認，但此不過僅係
    證人甲○○所供稱該安非他命殘渣玻璃瓶之來源是否可採而已，自不得謂證人甲
    ○○自白上開安非他命殘渣玻璃瓶係其所持有之事實為不足採。從而檢察官徒以
    上開安非他命殘渣玻璃瓶係於被告房間化妝台上查獲為由，即認係被告所持有云
    云，尚有未合，此外，復查無其他積極證據足證被告有公訴人所指之持有安非他
    命犯行，揆諸首揭說明，自應為其無罪判決之諭知。
據上論斷，應依刑事訴訟法第三百零一條第一項，判決如主文
本案經檢察官賴惠慈到庭執行職務
中    華    民    國      九十        年      六      月      十三    日
                                      臺灣板橋地方法院刑事第六庭
          法  官  朱 耀 平
右正本證明與原本無異。
如不服本判決，應於判決送達後十日內，向本院提出上訴狀。
                                          書記官  黃 炎 煌
中    華    民    國      九十        年      六      月      十八     日


司法院資訊處製作；財團法人民間司法改革基金會備份。
